【裁判字號】    92,易,16
【裁判日期】    920129
【裁判案由】    違反菸酒管理法
【裁判全文】
臺灣宜蘭地方法院刑事判決                            九十二年度易字第一六號
    公  訴  人  臺灣宜蘭地方法院檢察署檢察官
    被      告  甲○○  女  四.
右列被告因違反菸酒管理法案件，經檢察官提起公訴（九十一年度偵字第一四一八號
），本院判決如左：
    主  文
甲○○明知為私菸，而販賣，處拘役貳拾日，如易科罰金，以參佰元折算壹日。緩刑
貳年。
扣案之長壽白軟包私菸壹拾捌包均沒收。
    事  實
一、甲○○於民國九十一年五月二十八日晚間十一時許，在宜蘭縣宜蘭市○○路二十
    九之一號旁其所經營之檳榔攤，基於販賣私菸之概括犯意，向一不詳姓名、約三
    十餘歲成年男子以低於臺灣省菸酒公賣局（已於九十一年七月改制為臺灣菸酒股
    份有限公司）之售價每條新台幣（下同）三百元之代價購買未經許可產製之仿長
    壽白軟包淡菸二條（每條十包、共二十包）後，明知所購買之菸為私菸，仍承接
    上開犯意，以一包三十五元價格售予不特定之顧客乙次（另有一包私菸係甲○○
    之配偶於甲○○不知之情況下自行拿取抽用）。嗣於同年二十九日十一時三十分
    許，在前開檳榔攤上，為宜蘭縣政府菸酒查稽小組會同警方查獲，扣得未經出售
    之長壽白軟包私菸十八包。
二、案經宜蘭縣警察局宜蘭分局報請臺灣宜蘭地方法院檢察署檢察官偵查起訴。
    理  由
一、訊之被告甲○○坦承以六百元購買前開香菸二十包，並已以三十五元之價格出售
    一包予一名顧客不諱，惟辯稱：伊不知所購前開香菸係私菸，前開香煙自包裝上
    看不出係私菸等語。惟查，本件查扣之香菸，經請宜蘭縣政府轉送請臺灣省菸酒
    公賣局（已於九十一年七月改制為臺灣菸酒股份有限公司）鑑定結果，認定非屬
    台灣省菸酒公賣局產製之香菸，有宜蘭縣政府九十一年六月二十一日府財菸字第
    ０九一００七０二八七號函、臺灣省菸酒公賣局宜蘭分局九十一年五月三十日（
    九一）宜局業字管一九八三號函、臺灣省菸酒公賣局九十一年五月二十九日公農
    字第０九一００一一九０一號函各一份在卷可稽。而依本件宜蘭縣政府菸酒稽查
    小組會同宜蘭縣警察局宜蘭分局員警查獲本件嫌疑菸酒案件現場照片所示：被告
    經營之檳榔攤尚有販售長壽、七星、萬寶路等多種菸類，被告亦自承：其販售之
    菸類均是向公賣局經銷商購買，白長壽淡菸每條（十包）進價為三百二十五元等
    情，而現被告非依通常交易方式向公賣局經銷商買入香菸，反以低於批價之每條
    三百元買入長壽白軟包淡菸，且係向一不認識之男子購入，足徵其明知所購之香
    菸係私菸自明。此外，復有宜蘭縣政府查獲違法嫌疑菸酒案件現場處理紀錄表一
    紙、宜蘭縣政府菸酒查稽查小組查獲本件現場照片二幀、臺灣宜蘭地方法院檢察
    署檢察官會同宜蘭縣政府財政局菸酒課人員勘驗比對長壽白軟包真品其橫標、側
    標有不同之比對照片五幀及勘驗筆錄在卷可稽，是被告前開所辯無非事後卸責之
    詞，不足採信，本件被告罪證明確，犯行堪以認定。
二、按台灣省內煙酒專賣暫行條例第三十七條第五款之販賣未貼專賣憑證之菸類罪，
    固不以販入後復行賣出為其構成要件，如以營利為目的，將該未貼專賣憑證之菸
    類購入或賣出，有一於此，其犯罪即屬成立，最高法院八十二年台非字第一二四
    號判決可資參照。核被告所為，係犯菸酒管理法第四十七條之明知為私菸而販賣
    罪。爰審酌被告係因一時貪念致罹刑章、破壞菸酒管理制度及社會經濟，惟姑念
    其犯罪後態度尚稱良好，所獲財物輕微，所生損害非鉅及其生活狀況、品行及智
  識程度等一切情狀，量處如主文所示之刑，並諭知易科罰金之折算標準。末查，
    被告甲○○前未曾受有期徒刑以上刑之宣告，有臺灣高等法院被告全國前案紀錄
    表及臺灣高等法院檢察署刑案資料查註紀錄表各一份在卷可稽，本次因一時失慮
    ，偶罹刑典，事後已深具悔意，經此偵審程序後，應知所警惕而無再犯之虞，本
    院因認暫不執行其刑為當，予以宣告緩刑二年，用啟自新。至查獲之白長壽軟包
    私菸十八包，應依菸酒管理法第五十七條規定宣告沒收之。
據上論斷，應依刑事訴訟法第二百九十九條第一項前段，菸酒管理法第四十七條、第
五十七條，刑法第十一條前段、第四十一條第一項前段、第七十四條第一款，罰金罰
鍰提高標準條例第二條，判決如主文。
本案經檢察官沈念祖到庭執行職務
中      華      民      國    九十二    年     一     月     二十九     日
                                        臺灣宜蘭地方法院刑事第二庭
                                            法  官  林  惠  玲
右正本證明與原本無異。
如不服本判決，應於判決送達後十日內，向本院提出上訴狀。（應附繕本）
                                            書記官  吳  慧  芳
中    華      民      國    九十二    年     一     月      三十      日
附錄法條：
菸酒管理法第四十七條
明知為私菸、私酒，而販賣、轉讓或意圖販賣而陳列者，處一年以下有期徒刑、拘役
或科或併科新臺幣十五萬元以上七十五萬元以下罰金。


司法院資訊處製作；財團法人民間司法改革基金會備份。
